臺灣新竹地方法院民事判決　　　　　93年度再易字第11號
　　再審原告　　乙○○
　　再審被告　　甲○○
右當事人間請求清償債務事件，再審原告對於本院民國93年5月
24日92年度簡上字第102號之確定判決提起再審之訴，本院判決
如左：
    主      文
再審之訴駁回。
再審訴訟費用由再審原告負擔。
    事實及理由
一、再審原告主張：
    本院92年度簡上字第102號確定判決, 已認定要將原第一審
    判決廢棄, 而命再審被告應償還再審原告239288元, 另所據
    84年度竹簡字第466號案件所成立之和解筆錄，僅係調解而
    非和解，當中有其出入，再審被告不能以此作為拒絕給付之
    理由，是再審被告仍積欠再審原告239288元，再審原告自得
    提起本訴。並聲明：（一）本院92年度簡上字第102號確定
    判決廢棄。（二）再審被告應給付再審原告239288元。
    （三）再審及前審之訴訟費用均由再審被告負擔。
二、再審被告方面：本件未經言詞辯論逕行判決，再審被告亦未
    提出書狀作何聲明或陳述。
三、本院依職權調閱本院92年度竹簡字第307號第一審卷宗及92
    年度簡上字第102號第二審卷宗。
四、得心證之理由：
（一）程序方面：按不得上訴之判決，於宣示時確定；再審之訴
      ，應於30日之不變期間內提起；前項期間，自判決確定時
      起算，但再審理由知悉在後者，自知悉時起算，民事訴訟
      法第498條第2項、第500條第1項、第2項定有明文；經查
      ，本院於93年5月14日宣判之92年度簡上字第102號清償債
      務民事訴訟事件，因不得上訴，是於上開宣示之日即告確
      定，再審原告於93年6月8日提起本件再審，有本院收文日
      期戳印於再審原告提出之再審狀可查，是再審原告提起本
      件再審之訴，應認符合前述再審不變期間遵守之規定，其
      提起本件再審之訴，程序上並無不合，先予敘明。
（二）按再審之訴於程序上合法者，法院應進而審究其是否具有
      再審理由，如再審原告所主張之再審事由，與民事訴訟法
      有關再審之規定相符，經法院調查結果，認為確有此事由
      ，始得謂有再審理由；而依前述，經調查結果，如認有再
      審理由者，始得回復原來之訴訟程序，就原確定判決是否
      正當即訴訟標的有無理由為裁判。又按再審之訴，必須主
      張原確定判決有民事訴訟法第496條或第497條之再審事由
      ，如其主張之理由顯與前揭條文規定之情形不符，其再審
      之訴即屬顯無理由，法院得不經言詞辯論，以判決駁回之
      ，民事訴訟法第502條第2項亦定有明文。
（三）經查，再審原告於原審起訴時原主張其於74年間，因再審
      被告積欠款項未還，乃對再審被告財產聲請強制執行，查
      封再審被告所有之機器，並由再審原告以80000元拍定，
      惟再審被告並未將系爭機器交付，爰請求再審被告交付系
      爭機器。另再審被告積欠上訴人欠款110000元之利息未付
      ，故訴請再審被告按年息百分之五計算之法定利息等語。
      原第一審駁回再審原告之訴，再審原告不服上訴後，主張
      再審被告已將系爭機器破壞，而變更原審起訴之請求，乃
      訴請再審被告賠償其因無法取得系爭機器所受之損害計
      134000元，另欠款110000元部分之利息，訴請被上訴人給
      付100000元。原確定判決就系爭機器損害賠償134000元部
      分，以再審原告於87年間，已以侵權行為之法律關係，訴
      請再審被告賠償134000元，並經本院87年竹簡字第284 號
      判決駁回再審原告之訴並確定，再審原告就已為確定判決
      效力所及之訴訟標的再行起訴，應無理由；另就再審原告
      主張之支票欠款80000元、機車費用30000元共計110000元
      之利息100000元未清償部分，以再審原告於84年間，已與
      再審被告達成和解，是此部分亦為既判力效力所及，再審
      原告就此部分之請求，亦無理由，而駁回再審原告之上訴
      等情，已據本院調閱上開卷宗核閱屬實。再審原告提起本
      件再審之訴, 並亦未具體指原確定判決有何法定之再審事
      由，已難謂有據; 至再審原告主張本院92年度簡上字第
      102號確定判決已將一審判決廢棄, 命再審被告償還再審
      原告239288元云云, 惟遍觀前開確定判決全文, 並無任何
      有關再審被告應償還再審原告前開請求金額之認定, 是再
      審原告此部分主張亦顯然無據。再審原告雖又主張兩造於
      本院84年度竹簡字第466號清償債務事件所簽立之和解筆
      錄, 其性質係調解並非和解, 且當中有出入云云, 惟查再
      審原告就所主張再審被告積欠支票票款及機車費用計
      110000元之欠款及利息部分, 業屬所提起清償債務事件 (
      本院84年度竹簡466號)之訴訟標的範圍, 而該事件既經兩
      造成立訴訟上和解, 再審原告又未以該和解有無效或得撤
      銷原因而請求繼續審判, 則原確定判決依據民事訴訟法第
      380條第1項規定, 認再審原告此部分請求乃為前開事件既
      判力所及, 因而駁回再審原告之請求, 並無再審原告主張
      有所出入或性質僅為調解情事, 且再審原告此部分所述亦
      屬無據, 而無從構成法定再審事由。另再審原告於原確定
      判決中原請求234000元，聲請再審卻變更為239288元，亦
      顯無理由。綜上說明，再審原告聲請本件再審，難認符合
      何再審事由，與上開再審理由規定之要件不符，其顯無再
      審事由，即其再審，顯然無理由；從而，再審原告提起
      本件再審之訴，請求廢棄本院上開確定判決，進而請求再
      審被告給付239288元云云，即屬顯無理由，爰依民事訴訟
      法第502條第2項規定，不經言詞辯論，以判決駁回之。
五、據上論結，本件再審之訴顯無理由，依民事訴訟法第505 條
    、第502條第2項、第78條，判決如主文。
中　　華　　民　　國　　94　　年　　1 　　月　　31　　日
                民事第一庭    審判長法官　李承訓
                              法　　　官　謝永昌
                              法　　　官　楊麗文
右為正本係照原本作成。
不得上訴。
                              法院書記官　洪木志
中　　華　　民　　國　　94　　年　　1 　　月　　31　　日
